Lucas Pose Merani

Av. Echeñique 5819, #902. RM, Chile (+56) 98188 7251 posemerani@gmail.com 18.396.822-K github.com/lfpose

Ingeniero de Software con 6 años de experiencia trabajando en el área de desarrollo web. Experiencia desarrollando software para el sector de Recursos Humanos, liderando equipos de desarrolladores y trabajando de la mano de expertos en remuneraciones, capacitaciones, diseñadores y el área comercial.

Como profesional me mantengo al día con las vanguardias tecnológicas para el área tan cambiante como lo es el área web, y con una sólida base matemática y de ciencias de la computación para desarrollar software correcto, eficiente, mantenible y legible.

EXPERIENCIA PROFESIONAL

Freelance Santiago, RM

Abril 2022 - Presente

• Desarrollo web full-stack y diseño web.

CampusHR Santiago, RM

Jefe tecnológico / co-fundador

Junio 2019 - Marzo 2022

- Liderazgo de desarrollo en aplicación web *CampusHR*. Aplicación de Recursos Humanos con múltiples módulos para cálculo de remuneraciones, gestión de archivos, gestión de trabajadores y datos de empresa, generación de vouchers y reportes, encuestas de clima, evaluaciones de desempeño, informes, gestión de KPIs, y más.
- Tareas de levantamiento de requerimientos, gestión del trabajo en equipo, desarrollo web full-stack, líder técnico, gestor de herramientas de equipo, elección de tecnologías, implementación, testing, QA, reuniones con clientes para ventas, capacitación, corrección e identificación de problemas, etc.
- **Tecnologías:** JavaScript, HTML, CSS, NodeJs, NPM, React, Express, TailwindUI, MySQL, Sequelize, Prisma, Git, Docker, Ubuntu, GraphQL, Apollo, Mocha, Chai y múltiples otras librerías de NPM. Orientado a Microservicios, con Docker y Redis para envío de mensajes y coordinación de microservicios.

CampusChile Santiago, RM

Jefe tecnológico

Febrero 2016 – Marzo 2022

- Mantenimiento y puesta en marcha de múltiples servidores y plataformas Moodle (LMS de código abierto) para la administración y almacenamiento de alumnos, cursos, calificaciones, reportes y otros datos relacionados a la capacitación de trabajadores para empresas cliente.
- Desarrollo de plugins para Moodle, modificaciones visuales y funcionales mediante edición del código.
 PHP, JavaScript, HTML, CSS
- Mantención y creación de servidores Linux Ubuntu mediante el servicio PaaS DigitalOcean para hosting de múltiples sitios web y bases de datos. Manejo de *línea de comando* para administración remota vía SSH, utilizando tecnologías tales como Bash, Apache, Nginx, SSH, tmux, vim, LetsEncrypt, entre otros. Gestión de dominios y configuraciones de DNS.

- Creación de contenido educacional, juegos de aprendizaje, pruebas de conocimiento en Adobe
 Captivate, y mediante el desarrollo de páginas web estáticas con Javascript, React y Redux.
 Estandarización en formato SCORM para plataformas LMS.
- Edición de audios, videos e imágenes (Adobe Premiere, Adobe Photoshop, Adobe Illustrator, Audacity, Sketch) para contenido educacional.
- Mantención y configuración de aplicación móvil código abierto Moodle Mobile. Android, Ionic, Cordova.
- Desarrollo de páginas web adicionales tales como landing pages, levantamiento de información, verificación de conocimientos entre otras. React, Vercel. Ruby On Rails, Ubuntu, Apache, TailwindUI.

SIGMA CONSTRUCCIONES LTDA.

Santiago, RM

Desarrollador (Pasantía)

Julio 2015 - Septiembre 2015

- Desarrollo de herramienta para la gestión de reuniones de equipo en página interna de la empresa.
- Página web dinámica con comunicación a servidor, sin utilización de frameworks.
- Tecnologías: PHP, Javascript, jQuery, Html, CSS, SQL.

EDUCACIÓN

Pontificia Universidad Católica de Chile

Santiago, RM

2012 - 2020

The Newland School

Ingeniería Civil en Computación

Santiago, RM

Educación escolar.

1997 - 2011

HABILIDADES ADICIONALES

- Español nativo
- Inglés avanzado / fluido.
 - o YLE Flyers (2003), PET (2007), FCE (2011), TOEFL iBT 102/120 (2013)
- Habilidades intermedias en Microsoft Word, Excel, PowerPoint, Adobe Premiere, Adobe Photoshop, Illustrator, Figma, Sketch, Audacity, Slack, Jira.
- Conocimientos / Experiencia: Javascript, Typescript, React, Ubuntu, Apache, Nginx, SSH, BASH, GIT, Prisma, Sequelize, MySQL, NPM, Github Package Manager, Node, Docker, NextJS, Ruby On Rails, Python, CSS, LESS, TailwindUI, MaterialUI, Webpack, ExpressJS, GraphQL, Apollo, Mocha, Chai.
- Trabajos adicionales:
 - o https://atlas-sphere.vercel.app/
 - o https://climatecare.s-o-f-t.agency/2019/